臺灣高等法院臺中分院刑事裁定　　　　99年度交抗字第1135號
抗 告 人　交通部公路總局臺中區監理所
受處分人　李一郎
上列抗告人因聲明異議案件，不服臺灣臺中地方法院中華民國99
年11月16日裁定（99年度交聲字第3732號），提起抗告，本院裁
定如下：
    主  文
抗告駁回。
    理  由
一、本件原裁定法院就原處分關於罰鍰新臺幣肆萬玖仟伍佰元之
    部分撤銷，並就撤銷部分為受處分人「不罰」之諭知，經核
    於法並無不合，應予維持，茲引用之（詳參附卷原裁定）。
二、抗告人抗告意旨略以：參酌臺灣高等法院於95年10月30日以
    院信文廉字第0950006510號轉司法院函示所屬各法院：「請
    就酒後駕車案件，如認應科以罰金刑者，允衡酌其行為之危
    害性，並參酌道路交通管理處罰條例第35條第8項：『前項
    汽車駕駛人，經裁判確定處以罰金低於本條例第92條第3項
    所訂最低罰鍰基準規定者，應依本條例裁決繳納不足最低罰
    鍰之部分』等相關意旨˙˙˙妥適量刑」等情，另本件檢察
    官命令異議人提供40小時義務勞務部分，固使異議人付出相
    當代價，惟核其性質，仍非刑法所定刑罰之種類，且緩起訴
    係檢察官所為之處分，亦非由法院依法定程序而為，與刑罰
    優先於行政罰適用之理由不符。是受處分人縱依緩起訴處分
    命令向國庫繳納緩起訴處分金新臺幣3萬元整並提供40小時
    勞務，依上開規定，抗告人就行政罰鍰部分仍得裁處差額1
    萬9500元部分，是就本件罰鍰部分之裁處並無違誤，爰提起
    抗告，請求撤銷原裁定云云。經查：
(一)、原審認為異議人對於其酒精濃度超過規定標準而駕駛動力交
    通工具之違規行為已受刑事處罰，自無再依行政罰法第26條
    第2項規定處以行政罰鍰之必要。此外，道路交通管理處罰
    條例第35條第8項固定有汽車駕駛人經裁判確定處以罰金低
    於該條例第92條所定最低罰鍰基準規定者，應依該條例裁決
    繳納不足最低罰鍰部分之規定。惟檢察官以緩起訴命被告向
    公庫或指定之公益團體、地方自治團體支付一定之金額非屬
    道路交通管理處罰條例第35條第8項之「經裁判確定處以罰
    金」，並無所謂差額比較可言，亦無適用該條例之餘地，是
    原處分機關就異議人已受刑事制裁之同一行為，仍為罰鍰4
    萬9500元之處分，於法不合，自應將原處分關於罰鍰部分撤
    銷，並為不罰之諭知，已詳予敘明其認定之理由。抗告意旨
    仍執陳詞，指摘原審裁定不當，其抗告為無理由，應予駁回
    。
(二)、抗告人雖援引臺灣高等法院95年10月30日院信文廉字第0950
    006510號轉司法院函示所屬各法院之函示提起抗告，惟法官
    依據法律獨立審判，此有憲法第80條定有明文，各機關依其
    職掌就有關法規為釋示之行政命令，法官於審判案件時，固
    可予以引用，但仍得依據法律，表示適當之不同見解，並不
    受其拘束；司法行政機關所發司法行政上之命令，如涉及審
    判上之法律見解，僅供法官參考，法官於審判案件時，亦不
    受其拘束，是前開函釋僅供參考，本院並不受其拘束，併此
    敘明。
據上論斷，應依道路交通事件處理辦法第二十五條，刑事訴訟法
第四百十二條，裁定如主文。
中    華    民    國   100    年    1     月    6     日
            刑事第六庭    審判長法  官  李  文  雄
                                法  官  陳  如  玲
                                法  官  蔡 王 金 全
上列正本證明與原本無異。
不得再抗告。
                                書記官  金  珍  華
中    華    民    國   100    年    1     月    6     日